臺灣臺中地方法院刑事判決　　　　　　　　　　　　　九十一年度易字第九一一號
　　公　訴　人　臺灣臺中地方法院檢察署檢察官
　　被　　　告　丙○○
右列被告因竊盜案件，經檢察官提起公訴 (九十年度偵字第２０９５２號)，本院判
決如左：
    主  文
丙○○連續竊盜，處拘役貳月拾伍日，如易科罰金，以參佰元折算壹日。
    事  實
一、丙○○基於概括之犯意，意圖為自己不法之所有，於民國九十年十一月十九日十
    三時二十分許起至十三時四十分許為止，連續在台中市○○○街一三五號第一廣
    場，趁店員不注意之際，於（１）一樓之十四號名品鐘錶店，竊取紅色手錶一只
    ，（２）一樓之二十一號華格納精品店，竊取純銀戒指二個，（３）一樓之四十
    四號玉鑫品精品店，竊取純銀戒指兩個，（４）一樓之二十四號廣霖精品店，竊
    取純銀手鍊三條，（５）二樓之一四四號無獨有我精品店，竊取純銀手鍊四條。
    得手後經警發現形跡可疑，而當場查獲，並扣得上述財物。
二、案經台中市警察局第一分局報請臺灣臺中地方法院檢察署檢察官偵查起訴。
    理  由
一、右述竊盜犯行業據被告丙○○於警訊中坦承不諱，核與被害人甲○○、乙○○、
    江克相、戊○○等人所述被竊情節相符，且有贓物領據五紙附卷可稽，被告在檢
    察官偵查時翻異前供，辯稱其中手鍊部分係因其喝酒酒醉不小心撞到攤位手鍊掉
    下而後撿到的，手錶是其買的，其餘之戒指才是竊取所得云云。然查關於手錶部
    分，被害人丁○○指稱被竊之後其馬上發覺，只是不確定竊賊係被告而已，是被
    告並非向丁○○購得該手錶，至於手鍊部分，被害人戊○○、乙○○均稱係被竊
    ，而當時被害人均在攤位，若有發生攤位被撞倒之情事，被害人自相當清楚，不
    可能發生被被告撞倒攤位而撿拾手鍊離去，是被告所為辯解，乃屬卸責之詞，不
    足採信，其竊盜犯行堪以認定。
二、核被告所為係犯刑法第三百二十條第一項竊盜罪，其先後五次犯行，時間緊接，
    所犯罪名相同，顯係出於概括之犯意為之，為連續犯，依刑法第四十七條規定加
    重其刑。被告無不良前科紀錄，此有台灣高等法院被告全國前案紀錄表在卷可參
    ，品行尚佳，又其所竊財物，均屬飾品，且依被害人等於警訊中所述，合計約新
    台幣１５１２０元，價值非鉅，尚可予以從輕量刑。爰審酌被告之品行、犯罪之
    動機、目的、手段、所生之危害及犯罪後之態度等一切情狀，量處如主文所示之
    刑，並諭知易科罰金之折算標準。
三、被告經合法傳喚無正當理由不到庭，惟本件本院認為係應科拘役之案件，不待被
    告陳述逕行判決。
據上論斷，應依刑事訴訟法第二百九十九條第一項前段、第三百零六條，刑法第五十
六條、第三百二十條第一項、第四十一條第一項前段，罰金罰鍰提高標準條例第一條
前段、第二條，判決如主文。
中    華    民    國      九十一      年      四      月    三十    日
                                         法  官      李添興
右正本證明與原本無異。
如不服本判決，應於判決送達後十日內向本院提出上訴狀，上訴於臺灣高等法院臺中
分院( 須附繕本 )。
                                         書記官
中    華    民    國      九十一      年      四      月    三十    日
附錄
中華民國刑法第三百二十條
意圖為自己或第三人不法之所有，而竊取他人之動產者，為竊盜罪，處五
年以下有期徒刑、拘役或五百元以下罰金。
意圖為自己或第三人不法之利益，而竊佔他人之不動產者，依前項之規定
處斷。
前二項之未遂犯罰之。
